臺灣高等法院高雄分院刑事判決　　　　 94年度上訴字第651號
上　訴　人　臺灣高雄地方法院檢察署檢察官
上　訴　人
即　被　告　甲○○
上列上訴人因被告違反毒品危害防制條例案件，不服臺灣高雄地
方法院94年度訴字第34號中華民國94年3 月30日第一審判決（起
訴及移送原審暨本院併辦案號：臺灣高雄地方法院檢察署93年度
毒偵字第5906號、94年度毒偵字第563 號、3201號），提起上訴
，本院判決如下：
     主  文
原判決關於施用第一級毒品部分暨定執行刑均撤銷。
甲○○連續施用第一級毒品，處有期徒刑拾月，扣案之海洛因拾
包（驗後合計淨重肆點肆肆公克）、壹包（含袋重零點公克
）及殘留海洛因之吸管壹支，均沒收銷燬之。
     事  實
一、甲○○曾於民國（下同）88年間因施用毒品案件，經原審法
    院以88年度毒聲字第3291號裁定送強制戒治後，又以88年度
    毒聲字第6896號裁定停止戒治付保護管束，嗣於89年5 月4
    日交付保護管束期滿，經台灣高雄地方法檢察署檢察官以89
    年度戒毒偵字第574 號不起訴處分確定在案。詎甲○○猶不
    知悔改，復基於施用第一級毒品海洛因之概括犯意，自93年
    9 月25日起，至94年4 月14日晚上9 時許止，連續在其位於
    高雄縣岡山鎮大鵬六村53號、貿易十村55號住處及其開車至
    高雄縣各地時，以將海洛因摻入香菸內吸食，不定期施用之
    方式，施用第一級毒品海洛因多次。嗣先於93年10月2 日上
    午11時40分許，為警在高雄縣梓官鄉○○路35之1 號旁空地
    ，發現形跡可疑，經盤查由甲○○主動交出第一級毒品海洛
    因2 包，並自甲○○所駕駛車牌號碼3S-4565 號自小客車內
    起出第一級毒品海洛因4 包（6 包驗後合計淨重3.14公克）
    ，且經甲○○同意採其尿液送驗結果，呈嗎啡及甲基安非他
    命陽性反應，始悉上情。繼之於94年1 月11日上午9 時許，
    在高雄縣岡山鎮○○路與大鵬九村路口，為警發現形跡可疑
    ，經盤查結果，自甲○○出示之香煙盒內扣得第一級毒品海
    洛因7 小包（驗後淨重1.30公克）及塑膠吸管1 支（內殘留
    有海洛因成分）等物，且經甲○○同意採其尿液送驗結果呈
    嗎啡及甲基安非他命陽性反應，而獲悉上情。又於94年4 月
    15日下午3 時，在高雄縣岡山鎮貿易十村50號，為警發現其
    騎重機車行跡可疑，趨前盤查身分，並經同意讓警員檢視，
    當場在其機車置物箱內查獲海洛因1 小包（含袋重為0.3 公
    克），並經採集其尿液送驗又查悉其施用海洛因之情。
二、案經高雄縣政府警察局岡山分局報請臺灣高雄地方法院檢察
    署檢察官偵查起訴及移送原審暨本院併案審理。
   理  由
一、訊據上訴人即被告甲○○對於前揭連續施用第一級毒品海洛
    因之事實坦承不諱，且被告先後3 次為警查獲時所採集之尿
    液，經分別送高雄縣衛生局及台灣檢驗科技股份有限公司均
    檢出嗎啡陽性反應，此有高雄縣衛生局93年10月14日93煙檢
    字第2323號煙毒尿液檢驗成績書及嫌疑犯尿液採證檢驗對照
    表、台灣檢驗科技股份有限公司94年2 月14日編號KＺ000000
    000000號、同年5 月4 日編號KＺ000000000000號濫用藥物尿
    液檢驗報告及嫌犯尿液採證檢驗對照表在卷可憑。此外，復
    有疑似第一級毒品海洛因之白色粉末13包、1 小包及殘留疑
    似第一級毒品海洛因粉末之塑膠吸管1 支扣案可資佐證，且
    該13包白色粉末及塑膠吸管分別送請法務部調查局及高雄醫
    學大學附設中和紀念醫院鑑定結果，確為第一級毒品海洛因
    ，此有法務部調查局93年11月10日調科壹字第220018486 、
    94年調科壹字第220019224 號鑑定通知書及高雄醫學大學附
    設中和紀念醫院94年3 月1 日編號0000-000檢驗報告各1 紙
    在卷可稽，足見被告之自白與事實相符，其確有施用第一級
    毒品海洛因之犯行無訛。又查被告曾於88年間因施用毒品案
    件，經原審法院以88年度毒聲字第3291號裁定送強制戒治後
    ，又以88年度毒聲字第6896號裁定停止戒治付保護管束，嗣
    於89年5 月4 日交付保護管束期滿，經台灣高雄地方法院檢
    察署檢察官以89年度戒毒偵字第574 號不起訴處分確定在案
    ，此有台灣高等法院被告全國前案紀錄表與台灣高雄地方法
    院檢察署刑案資料查註紀錄表各1 份在卷可稽。綜上所述，
    被告於強制戒治執行完畢釋放後5 年內再犯毒品危害防制條
    例之罪之事證明確，其所為顯與該條例第23條第2 項之規定
    相符，應予依法論科。
二、核被告所為，係犯毒品危害防制條例第10條第1 項之施用第
    一級毒品罪。被告施用第一級毒品前持有毒品之行為，本應
    論以持有之罪，惟持有毒品之行為為施用毒品之行為所吸收
    ，不另論罪。被告先後施用第一級毒品之行為，均時間緊接
    ，所犯罪名相同，顯係出於概括犯意反覆為之，為連續犯，
    應依刑法第56條之規定，以一罪論。被告於第1 次於93年10
    月2 日為警查獲後至94年4 月14日止繼續施用海洛因之行為
    ，雖未經檢察官起訴，惟因與起訴部分有連續犯之裁判上一
    罪關係，為起訴效力所及，本院自應一併審理。
三、原審予以論罪科刑，固非無見；然查被告施用海洛因於94年
    1 月11日第2 次為警查獲後仍繼續施用至同年4 月14日，於
    同年4 月15日再為警查獲之情，已如前述，原審就被告於94
    年月1 月11日以後施用海洛因之行為未及一併審理，自有未
    洽。檢察官及被告上訴意旨執此指摘原判決不當，非無理由
    ，應由本院將原判決關於施用第一級毒品罪部分及定執行刑
    撤銷。審酌被告前曾因施用毒品案件，經強制戒治執行完畢
    ，仍未能徹底戒絕毒品，復再犯本件施用毒品罪，且屢被查
    獲，又屢次再犯，顯見其戒毒意志不堅，毒癮非淺，惟念其
    犯後承犯行，及其施用毒品之次數、時間久暫，暨施用毒品
    乃自戕行為，未對他人造成危害等一切情狀，爰予科處有期
    徒刑10月，被告第1 、2 次被查獲時，扣案之白色粉末共13
    包（驗後合計淨重4.44公克），經送驗後，確為海洛因，業
    如前述，另第3 次被查獲時扣案之白色粉末1 小包（含袋重
    0.3 公克），據被告自承係海洛因無訛，均屬違禁物，應依
    毒品危害防制條例第18條第1 項前段之規定，不問屬於犯人
    與否，均沒收銷燬之。至鑑驗耗用之海洛因既已滅失，自無
    庸宣告沒收銷燬，併此敘明。另扣案之殘留白色粉末之塑膠
    吸管1 支，亦呈第一級毒品海洛因陽性反應，已如前述，因
    與所含毒品無從析離，應視同毒品，並依毒品危害防制條例
    第18條第1 項前段之規定，均宣告沒收銷燬之。
四、被告涉犯施用第二級毒品甲基安非他命部分，業經原審判刑
    確定，故不另論列。
據上論斷，應依刑事訴訟法第369 條第1 項前段、第364 條、第
299 條第1 項前段，毒品危害防制條例第10條第1 項、第18條、
第1項前段、刑法第11條、第56條，判決如主文。
本案經檢察官朱文彬到庭執行職務。
中　　華　　民　　國　　94　　年　　6 　　月　　21　　日
                  刑事第四庭    審判長法  官  蕭權閔
                                      法  官  李嘉興
                                      法  官  陳吉雄
以上正本證明與原本無異。
如不服本判決應於收受本判決後10日內向本院提出上訴書狀，其
未述上訴理由者，並得於提起上訴後10日內向本院補提理由書
狀（均須按他造當事人之人數附繕本)「 切勿逕送上級法院」。
中　　華　　民　　國　　94　　年　　6 　　月　　22　　日
                                書   記　 官  梁美姿
附錄本判決論罪科刑法條：
毒品危害防制條例第10條第1項
施用第一級毒品者，處 6 月以上 5 年以下有期徒刑。
                                                      Ｆ
